臺灣臺北地方法院民事判決　　　　　　　94年度訴字第6628號
原　　　告　臺灣中小企業銀行股份有限公司
法定代理人　乙○○
訴訟代理人　丙○○
被　　　告　丁○○
　　　　　　　　　　　樓
　　　　　　甲○○
上列當事人間請求清償借款事件，本院於中華民國94年12月26日
言詞辯論終結，判決如下：
    主  文
被告應連帶給付原告新台幣捌拾陸萬捌仟壹佰捌拾伍元，及如附
表編號１所示之利息及違約金。
被告應連帶給付原告新台幣壹拾萬捌仟玖佰柒拾捌元，及如附
表編號２所示之利息及違約金。
被告丁○○應給付原告新台幣陸萬伍仟陸佰肆拾陸元，及如附表
編號３所示之利息及違約金。
被告丁○○應給付原告新台幣拾柒萬玖仟壹佰伍拾元，及如附
表編號４所示之利息及違約金。
被告丁○○應給付原告新台幣柒萬伍仟壹佰貳拾陸元，及自民國
94年8月8日起至清償日止，按週年利率百分之十七計算之利息。
訴訟費用由被告連帶負擔三分之二，餘由被告丁○○負擔。
    事  實
甲、原告方面：
一、聲明：如主文所示。
二、陳述：
（一）被告丁○○以被告甲○○為連帶保證人，於民國（下同）
      84年12月21日向原告借用新台幣（下同）1,400,000元，
      ，借款利息依政府補助人民自購住宅規定，除政府補貼外
      ，被告應給付利息利率年息百分之五點三。並約定以每個
      月為一期分240期平均攤還本息。並約定逾期清償除仍應
      按原利率計息外，逾期在6個月以內者，按上開利率10%，
      超過6個月者，按上開利率20%計付違約金，詎被告僅依約
      繳付本息至94年7月21日即未再給付，依二造間契約約定
      ，被告喪失期限利息，應一次清償868,185元及如附表編
      號一所示之利息及違約金。
（二）被告丁○○以被告甲○○為連帶保證人，於84年12月21日
      向原告借款200,000元，約定借款利息按年息百分之九點
      六五計算，若原告基本放款利率調整時，並依原告基本放
      款利率加百分之一點二計付。逾期清償時除仍應按約定利
      率計息外，逾期在6個月以內者，按上開利率10%，超過6
      個月者，按上開利率20%計付違約金，清償期為104年12月
      21日止。嗣於92年5月16日被告同意放款利率依原告之定
      儲利率指數加碼百分之二點六七計息。詎被告僅依約繳付
      本息至94年8月21日即未再給付，依二造間契約約定，被
      告喪失期限利息，應一次清償本金138,978元及如附表編
      號二所示之利息及違約金。
（三）被告丁○○於94年1月28日向原告借款70,000元，借款期
      間自94年1月28日起至99年1月28日止期間五年。借款利率
      第一年依原告定儲利率指數加百分之一點三二計算，第二
      年以後則加百分之二點二八計算。被告並應自撥款日起按
      年金法平均攤還本息。逾期清償時除仍應按約定利率計息
      外，逾期在6個月以內者，按上開利率10%，超過6個月者
      ，按上開利率20%計付違約金。詎被告僅依約繳付本息至
      94年5月28日即未再給付，依二造間契約約定，被告喪失
      期限利息，應一次清償本金65,646元及如附表編號三所示
      之利息及違約金。
（四）被告丁○○於94年1月28日向原告借用400,000元，借款期
      限自94年1月28日起至99年1月28日止五年：借款利率依原
      告基本放款利率機動加百分之六點八三計息（目前為年利
      率百分之十點三一）。被告並應自撥款日即94年2月28日
      起按年金法，按月平均攤還本息。逾期清償時除仍應按約
      定利率計息外，逾期在6個月以內者，按上開利率10%，超
      過6個月者，按上開利率20%計付違約金。詎被告僅依約繳
      付本息至94年5月28日即未再給付，依二造間契約約定，
      被告喪失期限利息，應一次清償本金379,150元及如附表
      編號四所示之利息及違約金。
（五）被告丁○○於94年1月27日向原告申請核發信用卡，嗣經
      原告核准發給卡號0000-0000-0000-0000號信用卡使用，
      依約被告即得至特約商店記帳消費，並應依約給付原告墊
      付之帳款，若未依約繳付全部消費金額者，則依約被告應
      加計循環利息及違約金。惟被告自94年8月7日即未依約繳
      款，依二造信約卡灼約定條款第9條規定，被告應一次清
      償消費款75,126元，及自94年8月8日起按年息百分之十七
      計算之利息。是綜上請求判決如聲明所示。
三、證據：提出借據（含增補條款）及約定書三件、國際信用卡
    申請書及約定條款、房屋貸款契約書、電腦連線作業查詢資
    料、消費明細、催告還款證明各一件為證。
乙、被告方面：被告均未於言詞辯論期日到場，亦未提出書狀作
    何聲明或陳述。
    理  由
甲、程序方面：
一、依兩造借據及其他約定事項第12條規定，本件訟爭事項兩造
    合意以本院為第一審管轄法院，依民事訴訟法第24條規定，
    本院有管轄權。
二、本件被告均未於言詞辯論期日到場，核無民事訴訟法第386
    條所列各款情形，應依原告之聲請，由其一造辯論而為判決
    。
乙、實體方面：
一、本件原告主張被告丁○○以被告甲○○為連帶保證人向原告
    借款兩筆未依約清償，經視為全部到期，另被告丁○○向原
    告借款兩筆及申請信用卡刷卡記帳消費均未依約清償，經視
    為全部到期，尚欠如聲明所示金額等前開事實，業據原告提
    出與所述相符之借據（含增補條款）及約定書、國際信用卡
    申請書及約定條款、房屋貸款契約書、電腦連線作業查詢資
    料、消費明細、催告還款證明等件證。被告未到庭陳述，亦
　　未提出書狀作何聲明或陳述，是自堪信原告之前開主張為真
　  實。
二、按消費借貸之借用人應於約定期限內，返還與借用物種類、
    品質、數量相同之物，民法第478條前段定有明文；又所謂
    連帶保證，係指保證人與主債務人就債務之履行，對於債權
    人各負全部給付之責任者而言，是連帶保證債務之債權人得
    同時或先後向保證人為全部給付之請求（最高法院45年台上
    字第1426號判例、77年台上字第1772號判決參照）。再按遲
    延之債務，以支付金錢為標的者，債權人得請求依法定利率
    計算之遲延利息。但約定利率較高者，仍從其約定利率；當
    事人得約定債務人於債務不履行時，應支付違約金，民法第
    233條第1項、第250條第1項分別定有明文。本件被告丁○○
    以被告甲○○為連帶保證人向原告借款未依約清償，經視為
    全部到期，尚積欠如主文第一項、第二項所示之本金及利息
    、違約金未清償，被告丁○○則借款二筆，尚欠如主文第三
    項、第四項所示之本金及利息、違約金未清償，揆諸前開說
    明及規定，原告依消費借貸、連帶保證法律關係請求被告連
    帶如數給付為有理由，應予准許。又原告依信用卡法律關係
    請求被告丁○○給付如主文第五項所示金額亦有理由，應予
    准許。
丙、結論：本件原告之訴為有理由，依民事訴訟法第385條第1項
    前段、第85條第2項、第78條判決如主文。
中　　華　　民　　國　　94　　年　　12　　月　　29　　日
                  民事第四庭    法　官　洪遠亮
以上正本係照原本作成
如對本判決上訴，須於判決送達後20日內向本院提出上訴狀
中　　華　　民　　國　　94　　年　　12　　月　　29　　日
                       　　　　 書記官　柯金珠
